it: Forme del barattolo: Farmacista; Campana; Bottiglia; Conico; Cilindro; Boccia per pesci; Zenzero; Esagonale; Lanterna; Muratore; Ovale; Brocca; Rotondo; Quadrato; Urna; Altro
tr: Kavanoz şekli: Eczacı tipi; Çan; Şişe; Konik; Silindir; Fanus; Zencefil; Altıgen; Fener; Mason kavanoz; Oval; Sürahi; Yuvarlak; Kare; Kül kabı vazo; Diğer
en: Jar shape: Apothecary; Bell; Bottle; Conical; Cylinder; Fishbowl; Ginger; Hexagonal; Lantern; Mason; Oval; Pitcher; Round; Square; Urn; Other
nb: Krukkens form: Apotek; Bjelle; Flaske; Konisk; Sylinder; Fiskebolle; Ingefær; Heksagonal; Lanterne; Mason; Oval; Kanne; Rund; Firkantet; Urne; Annet
zh-TW: 罐身形狀: 藥劑師; 鐘形; 瓶型; 圓錐形; 圓柱形; 魚缸; 薑罐; 六角形; 燈籠形; 梅森罐; 橢圓形; 水壺; 圓形; 方形; 陶甕形; 其他
pt-BR: Formato do vaso: Estilo boticário; Sino; Garrafa; Cônico; Cilindro; Tigela tipo aquário; Gengibre; Hexagonal; Lanterna; Vidro tipo Mason; Oval; Jarro; Redondo; Quadrado; Urna; Outro
ru: Форма банки: Аптекарский; Колокол; Бутыль; Коническая; Цилиндрическая; Аквариум; Имбирная ваза; Шестигранная; Фонарь; Мейсон; Овальная; Кувшин; Шарообразная; Квадратная; Урна; Другая
pl: Kształt słoja: Aptekarski; Dzwon; Butelka; Stożkowe; Cylindryczne; Kula; Imbirowe; Sześciokątne; Latarnia; Mason; Owalne; Dzbanek; Okrągłe; Kwadratowe; Urna; Pozostałe
ko: 병 형태: 약병; 벨; 병; 코니컬; 실린더; 어항; 생강; 육방정계; 랜턴; 밀폐용 저장병; 타원형; 피처; 라운드; 스퀘어; 항아리; 기타
sl-SI: Oblika kozarca: Lekarna; Zvonec; Steklenica; Stožec; Cilinder; Akvarij; Ingver; Šestkoten; Lanterna; Zidar; Ovalno; Vrč; Okrogel; Kvadratna; Amfora; Druga
ja: 瓶の形状: 薬瓶; ベル; ボトル; 円錐形; 円筒形; 金魚鉢; ジャー型; 六角形; ランタン; 石工; 楕円形; ピッチャー; ラウンド; スクエア; 壺; その他
el: Σχήμα βάζου: Φαρμακοποιός; Κωδωνοειδές; Μπουκάλι; Κωνικό; Με κυλινδρικό δοχείο; Γυάλα; Τζίντζερ; Εξαγωνικό; Τύπου φαναριού; Κτίστης; Οβάλ; Καράφα; Στρογγυλό; Τετράγωνο; Δοχείο; Άλλο
zh-CN: 罐子形状: 药剂瓶; 钟形; 瓶形; 锥形; 圆柱形; 鱼缸形; 姜形; 六角形; 灯笼形; 梅森瓶; 椭圆形; 壶形; 圆形; 方形; 瓮形; 其他
hr-HR: Oblik staklenke: Ljekarnička; Zvono; Boca; Konusna; Cilindar; Akvari; Đumbir; Šesterokutni; Lampion; S poklopcem; Ovalno; Vrč; Okrugla; Kvadratno; Urna; Ostalo
fi: Purkin muoto: Apteekkitölkki; Kello; Pullo; Kartiomainen; Sylinteri; Kalamalja; Inkivääriruukku; Kuusikulmainen; Lyhty; Lasitölkki; Soikea; Vesikannu; Pyöreä; Neliömäinen; Uurna; Muu
sk-SK: Tvar nádoby: Lekárenský; Zvon; Fľaša; Kužeľ; Valec; Akváriový; Zázvor; Šesťhran; Lucerna; Zaváraninový pohár; Ovál; Džbán; Okrúhly; Hranatý; Urna; Iné
nl: Potvorm: Apothekerspot; Klok; Fles; Conisch; Cilinder; Vissenkom; Gember; Zeshoekig; Lantaarn; Weckpot; Ovaal; Kan; Rond; Vierkant; Urn; Overig
hu: Tégely alakja: Gyógyszertári; Harang; Palack; Kúp; Henger; Akvárium; Gyömbér; Hatszögletű; Lámpás; Befőttes; Ovális; Korsó; Kerek; Négyszög; Urna; Egyéb
de: Krugform: Apotheker; Glocke; Flasche; Konisch; Zylinder; Aquarium; Ingwer; Sechseckig; Laterne; Mason; Oval; Krug; Kreis; Quadrat; Urne; Sonstiges
vi: Hình dáng bình: Bình dược phẩm; Chuông; Chai; Hình nón; Hình trụ; Hình chậu cá; Gừng; Lục phương; Đèn lồng; Hũ Mason; Hình trái xoan; Bình đựng nước; Tròn; Vuông; Cái vại; Khác
pt-PT: Forma do jarro: Boticário; Sino; Garrafa; Cónico; Cilíndrico; Aquário; Gengibre; Hexagonal; Lanterna; Pedreiro; Oval; Jarro; Redondo; Quadrado; Urna; Outro
th: รูปทรงของโถ: ทรงขวดยาโบราณ; กระดิ่ง; ขวด; ทรงกรวย; กระบอก; ทรงโหลกลมปากกว้าง; ขิง; หกเหลี่ยม; ทรงโคมตะเกียง; ทรงขวดโหลเมสัน; รูปไข่; เหยือก; ทรงกลม; สี่เหลี่ยมจัตุรัส; ไห; อื่นๆ
cs: Tvar sklenice: Lékárenská dóza; Skleněný poklop; Láhev; Kónický tvar; Válec; Skleněná koule; Na zázvor; Šestihran; Lucerna; Zavařovací sklenice; Oválné; Džbán; Kulaté; Hranaté; Urna; Jiné
ro-RO: Forma borcanului: Farmacist; Clopot; Sticlă; Conic; Cilindru; Borcan tip acvariu; Ovoid; Hexagonal; Felinar; Mason; Oval; Ulcior; Rotund; Pătrat; Urnă; Altele
es: Forma del jarrón: Boticario; Campana; Botella; Cónico; Cilindro; Pecera; Jengibre; Hexagonal; Farola; Tarro; Ovalado; Jarra; Redondo; Cuadrado; Urna; Otros
bg-BG: Форма на буркана: Аптекарски; Камбанка; Бутилка; Конусообразно; Цилиндър; Кръгъл; Джинджифил; Шестоъгълно; Тип „фенер“; „Mason“; Овално; Кана; Кръгло; Квадрат; Урна; Друго
lt-LT: Indo forma: Vaistinė; Varpelis; Buteliukas; Kūgis; Cilindrinis; Akvariumas; Imbieras; Šešiakampis; Žibintas; „Mason“ tipo; Ovalas; Ąsotis; Apvali; Kvadratinis; Urna; Kita
fr: Forme du bocal: Apothicaire; Cloche; Bouteille; Conique; Cylindre; Bocal boule; Gingembre; Hexagonal; Lanterne; Mason; Oval; Lanceur; Rond; Carré; Urne; Autre
sv: Burkform: Apotekarburk; Klocka; Flaska; Konisk; Cylinder; Fiskskål; Ingefära; Hexagonal; Lanterna; Murare; Oval; Tillbringare; Rund; Fyrkantig; Urna; Övrigt
da: Krukkeform: Apoteker; Klokke; Flaske; Konisk; Cylinder; Akvarium; Ingefær; Sekskantet; Lanterne; Mason; Oval; Kande; Rund; Firkant; Urne; Andet